Inventaris van de kopieën der archieven van de Gaarders van de impost op het trouwen en begraven in Ridderkerk
Nationaal Archief, Den Haag
DTB Gaarders kopie Zuid-Holland; Ridderkerk
DTB Ridderkerk
0 0
GEGAAZH092
??? meter; ??? inventarisnummers
Gescande fotokopieën van normale geschreven en gedrukte teksten. De Nederlandstalige stukken van vóór ca. 1700 zijn geschreven in het gotische cursiefschrift, met name in de oud-Hollandse klerkencursief.
Nationaal Archief, Den Haag
Gaarders van de impost op het trouwen en begraven te Ridderkerk
Tussen 1695 en 1806 werd in het gewest Holland een speciale belasting (impost) geheven op het trouwen en op het begraven. De hoogte van de aanslag was afhankelijk van de welstand van degenen die het huwelijk aangingen resp. degene die begraven werd. In deze archieven vindt men, geordend op datum van aanslag, de namen van de huwelijkspartners/overledenen en gegevens omtrent de aanslag.
Archiefvorming
Geschiedenis van het archiefbeheer
De verwerving van het archief
3.04
Aanwijzingen voor de gebruiker
Openbaarheidsbeperkingen
Volledig openbaar
De collectie is een duplicaat van een archief in eigen beheer.
Materiële beperkingen
Aanvraaginstructie
Van de documenten die in deze archiefinventaris zijn beschreven, kunnen de originelen niet geraadpleegd worden. Deze zijn overgedragen aan het gemeentebestuur van de gemeente vanwaar ze afkomstig zijn, ter opneming en bewaring in de gemeentelijke archiefbewaarplaats.
Verwant materiaal
Beschikbaarheid van kopieën
Beschrijving van de series en archiefbestanddelen
- RIDDERKERK (GAARDERSARCHIEVEN)
  - Ridderkerk, A.
    - Registers van impost op trouwen., 1712-1805.; 1.I-3.II
      - 1712 januari 9-1739 november 20 en 1756 april 9., 1.I-1.II
        Hierin tevens ontvangsten van kadegeld, 1762-1776 en van paspoorten voor vriezen en venissen, 1703. Keerzijde: lijsten van besmette, gestorven en gebeterde beesten, 1709-1774.
        - trouwen, 1712-1739., 1.I
        - diverse zaken, 1762-1776., 1.II
      - 1740 februari 19-1774 december 16., 2.I-2.II
        - 1740-1758., 2.I
        - 1759-1774., 2.II
      - 1775 januari 3-1805., 3.I-3.II
        Achterin ontvangst van belasting voor twee geboorteadvertenties, 1799.
        - 1775-1790., 3.I
        - 1791-1805., 3.II
    - Registers van ontvangst van impost op begraven., 1695-1805.; 4-8
      Zie voor de alfabetische index op overledenen, 1712-1805: hierboven DTB nr. 14a.
      - 1695 november 23-1711 october 10., 4
      - 1712 januari 5-1739 december 30., 5
        - 1712-1727., 5.I
        - 1728-1739., 5.II
      - 1740 januari 4-1762 december 28., 6
        - 1740-1751., 6.I
        - 1752-1762., 6.II
      - 1763 januari 2-1783 mei 19., 7
        Met tafel.
      - 1783 juli 2-1805 december 30., 8
    - Staten en verantwoordingen van trouwen, begraven etc., 1723-1755; 1799-1805., ---
      In Rechterlijk Archief Ridderkerk. Niet compleet.
  - Rijsoord, B.
    - Register van ontvangst van impost op trouwen en begraven., 1751 april 1-1805.; 9
      Hierin tevens ontvangsten van: 1. de 40ste en 80ste penning alsmede verhoging met de 10de penning, 1751 april-1791 mei 7, 2. De 10de, 15de en 20ste penning van de collaterale successie, 1751 april-1789 december, en aantekeningen betreffende afgegeven permissiebiljetten inzake begraven, 1806-1811.
  - Strevelshoek, C.
    - Register van ontvangst van impost op trouwen en begraven., 1775-1797 april.; 10